臺灣高等法院高雄分院刑事判決　　　　 96年度上易字第410號
上　訴　人
即　被　告　甲○○
上列上訴人因賭博案件，不服臺灣高雄地方法院96年度易字第65
7 號中華民國96年3 月30日第一審判決（起訴案號：臺灣高雄地
方法院檢察署95年度偵字第31273 號），提起上訴，本院判決如
下：
     主  文
上訴駁回。
     事  實
一、甲○○基於意圖營利之犯意，於民國95年11月26日晚上7 時
    30分許，提供其所開設位於高雄縣彌陀鄉○○村○○路99號
    「海口味檳榔攤」內之房間，及賭具麻將1副、骰子3顆，供
    林志成、李瑞益、張宏銘及包堯輝等人賭博（均另由檢察官
    為不起訴處分），並以每4圈由自摸者拿出新臺幣（下同）
    400 元給甲○○作為抽頭金。嗣於同日晚上8 時17分許，為
    警臨檢當場查獲，並扣得賭具麻將1 副、骰子3 顆、抽頭金
    400 元。
二、案經高雄縣政府警察局岡山分局報請臺灣高雄地方法院檢察
    署檢察官偵查起訴。
     理  由
一、按被告以外之人（包括證人、鑑定人、告訴人、被害人及共
    同被告等）於審判外之陳述雖不符刑事訴訟法第159條之1至
    之4 等4 條之規定，而經當事人於審判程序同意作為證據，
    法院審酌該言詞陳述或書面陳述作成時之情況，認為適當者
    ，亦得為證據；當事人、代理人或辯護人於法院調查證據時
    ，知有刑事訴訟法第159 條第1 項不得為證據之情形，而未
    於言詞辯論終結前聲明異議者，視為有前項之同意，同法第
    159 條之5 定有明文。立法意旨在於傳聞證據未經當事人之
    反對詰問予以核實，原則上先予排除。惟若當事人已放棄反
    對詰問權，於審判程序中表明同意該等傳聞證據可作為證據
    ；或於言詞辯論終結前未聲明異議，基於尊重當事人對傳聞
    證據之處分權，及證據資料愈豐富，愈有助於真實發見之理
    念，且強化言詞辯論主義，使訴訟程序得以順暢進行，上開
    傳聞證據亦均具有證據能力。本件證人林志成、李瑞益、張
    宏銘、包堯輝等人固均曾於警詢、偵查中為陳述，其性質雖
    屬傳聞證據，惟其未再於法院審理中為陳述，且查無符合同
    法第159 條之1 至之4 等4 條之情形，其等所為之上開警詢
    、偵查筆錄內容，業經本院審理時予以提示並告以要旨，且
    經檢察官及被告表示意見，均未於言詞辯論終結前對該等筆
    錄內容異議。本院審酌上開筆錄作成時，較無人情施壓或干
    擾，亦無不當取供之情形，認為以之作為本案之證據亦屬適
    當，該證言自具有證據能力。
二、上開上訴人即被告甲○○提供上開賭博場所抽取頭錢之事實
    ，業據被告於偵查、原審及本院坦承不諱，並經證人即在場
    賭博之林志成、李瑞益、張宏銘、包堯輝等人於警詢及偵查
    中證述屬實，復扣得賭具麻將1 副、骰子3 顆、抽頭金400
    元及現場照片13張在卷足資佐證事證明確，被告犯行堪以認
    定。
三、被告甲○○提供其所經營之檳榔攤內供特定人進入賭博財物
    ，核其所為，係犯刑法第268 條之意圖營利供給賭博場所罪
    。公訴人雖認被告另涉犯意圖營利聚眾賭博罪，惟刑法第2
    68條之意圖營利聚眾賭博罪，須以意圖營利而聚集不特定之
    人賭博財物為要件，查本件在場賭博之賭客僅有4 人，所查
    扣之賭具只有1 副（麻將1 副及骰子3 顆），且未僱請人員
    把風，與供不特定人賭博財物之賭場需具一定規模者有異，
    是公訴人認被告所為尚構成刑法第268 條之意圖營利聚眾賭
    博罪，容有誤會，併此敘明。
四、原審因認被告犯意圖營利供給賭博場所罪，適用刑法第268
    條、第41條第1 項前段、第38條第1 項第1 、2 款、刑法施
    行法第1 條之1 之規定，並審酌被告意圖營利提供賭博場所
    ，助長不思正當工作以僥倖心態獲取財物之風氣，惟僅為警
    查獲1 次，且在場賭博之人數非多，所得非鉅，犯罪情節較
    輕及犯後坦承犯行等一切情狀，量處有期徒刑3 月，並諭知
    如易科罰金以新台幣1 千元折算1 日。扣案麻將1 副、骰子
    3 顆，均為被告所有，且供賭博犯罪所用之物，抽頭金400
    元，為被告犯罪所得之物，分別依刑法第38條第1 項第2 款
    、第3 款規定，予以宣告沒收。其認事用法，核無不合，量
    刑亦屬允當。被告上訴意旨，指摘原決未諭知緩刑不當；惟
    被告正值盛年，不思循正當途徑賺錢，竟提供賭博場所抽取
    頭金，嚴重破壤社會社會善良風氣，本院認不宜宣告緩刑。
    被告上訴為無理由，應予駁回。
據上論斷，應依刑事訴訟法第368 條，判決如主文。
本案經檢察官張金塗到庭執行職務。
中　　華　　民　　國　　96　　年　　5 　　月　　23　　日
                  刑事第六庭    審判長法  官 王憲義
                                      法  官 李璧君
                                      法  官 張盛喜
以上正本證明與原本無異。
不得上訴。
中　　華　　民　　國　　96　　年　　5 　　月　　23　　日
　　　　　　　　　　　　　　　　　　　書記官張文斌
